Minutes et répertoires du notaire François LE JAY, janvier 1756 - décembre 1765 (étude XXVIII)
Archives nationales
- Minutes de François LE JAY, janvier 1756 - décembre 1765; MC/ET/XXVIII/345 - MC/ET/XXVIII/396
  - Minutes. 1763, octobre - décembre, octobre - décembre 1763; MC/ET/XXVIII/385
    - Arrêté de compte pour les Gaut, notamment Jean-Baptiste Pigerre, tabletier et Marie-Madeleine Gaut, elle, auparavant veuve de Florimond Capon, maître menuisier, Vieille rue du Temple, paroisse Saint-Jean-en-Grève; Jean Gaut, cizeleur (ciseleur), rue au Maire, paroisse Saint-Nicolas-des-Champs.
      compte; Vieille-du-Temple (rue); Maire (rue au); Gaut (famille); Pigerre, Jean-Baptiste; Gaut, Marie-Madeleine; Capon (veuve); Capon, Florimond; Gaut, Jean; tabletier; menuisier; décorateur
    - Contrat de mariage de Henry LEROY, fils majeur de Jean-François LEROY, menuisier et de Jeanne-Charlotte AUDIVERT, rue Saint-Nicolas avec Claudine GUILLAME-Témoins. .. Louis LEROY, menuisier, oncle, Madeleine ODIVERT veuve de François-Adrien DAMON, sculpteur, tante., 13 novembre 1763; MC/ET/XXVIII/385
    - Contrat de mariage LANGLOIS-CHEMIN - Témoin, .. de la future: Etienne COUTURIER, maître menuisier, oncle et Marie-Anne DAMOUR, 14 novembre 1763; MC/ET/XXVIII/385
    - Inventaire après décès de Marie-Françoise VERNI, femme de Gaspard-Gabriel POULLET, compagnon menuisier, rue Saint-Antoine, paroisse Saint-Paul, parents des 2 filles, en présence de Jean-Laurent CLEMENT, facteur d'orgues, rue des Jardins, paroisse Saint-Paul; Papier, contrat de mariage des époux, passé devant CHARLIER (Et. LVII), 12 mai 1749., 16 novembre 1763; MC/ET/XXVIII/385
    - Remboursement de 9 140 livres 19 sols aux LHERITIER, CARRE et BOISGARNIER, par Adrien-Pierre MIGNON, actuellement seul entrepreneur de la manufacture royale des terres d'Angleterre au Pont-aux-Choux, au coin des rues Contrescarpe et Saint-Sébastien, pour le remboursement de même somme que lesdits sieurs MIGNON et SERRURIER, lors son associé, ont par acte passé devant Me DUVAL (ET/LXXXVIII) le 30 décembre 1751 reconnu devoir à Demoiselle Jacqueline-Augustine CARRE pour 1/3 de celle de 27 000 livres moyennant laquelle lesdits sieurs MIGNON et SERRURIER s'étaient rendus adjudicataires sous le nom de Me BORDIER, procureur audit Châtelet, d'une maison jadis appelée la Chasse Dauphine et où est établie la manufacture dudit sieur MIGNON, sentence du Châtelet du 14-06-1749., 17 novembre 1763; MC/ET/XXVIII/385
      indemnité; Pont-aux-Choux (rue du); Saint-Sébastien (rue); Contrescarpe (rue de la); Mignon, Adrien-Pierre; Serrurier, Edme; Duval; Bordier; Carre, Jacqueline-Augustine; chef d'entreprise
    - Acte de notoriété où témoigne Jean VIOLET, policeur en boetes de pendules, demeurant rue Saint-Nicolas., 17 novembre 1763; MC/ET/XXVIII/385
    - Contrat de mariage de Gaspard-Augustin PALAISEAU, avec Madeleine-Françoise BLANVILLE, fille majeure de feu Claude BLANVILLE, compagnon menuisier, rue de Basfroid Témoins du futur: François CHICOT, maître menuisier, beau frère, à cause de Marie-Claude PALAISEAU; de la future: Pierre-Claude BLANVILLE, fondeur à Paris, frère, et Marie-claude TOULOUZE, sa femme., 20 novembre 1763; MC/ET/XXVIII/385
    - Contrat de mariage de Gaspard - Gabriel POULLET, compagnon menuisier travaillant pour les maîtres rue Saint-Antoine, paroisse Saint-Paul, veuf avec 2 filles de Marie-France VERNE, avec Jeanne-Françoise LE BEL, fille d'un feu cuisinier témoin: Guillaume BEURY, marchand tapissier, cousin, Jean-Laurent CLEMENT, facteur d'orgues, Antoine EPHLE et Nicolas HERICOURT, maîtres ébénistes, amis du futur, et de la future, Nicolas LEBEL, doreur en batiment, frère Jacques-Pascal PREVOST, tabletier, ami., 20 novembre 1763; MC/ET/XXVIII/385
    - Contrat de mariage de François-Charles FORAITIER maître taillandier - arcadier, grande rue du Faubg - S/t/-Ant. avec Jeanne-Catherine THORIN, soeur de Jean-Baptiste THORIN, menuisier, rue de Lappe, enfants d'un chapelier., 24 novembre 1763; MC/ET/XXVIII/385
    - Jean-Baptiste VIENNOT, tourneur à la manufacture royale de Sèvres, demeurant à Saint-Cloud, renonce à la succession de Nicolas VIENNOT, soldat invalide, son père., 27 novembre 1763; MC/ET/XXVIII/385
      contrat de mariage; Saint-Cloud (Hauts-de-Seine); Sèvres (Hauts-de-Seine); Viennot, Jean-Baptiste; Viennot, Nicolas
    - Transport de rente par François Dubois, négotiant (négociant) à Soleure, en Suisse, à Simon-Nicolas Clouzier, maître horloger à Paris, rue Saint-Antoine, paroisse Saint-Paul., 28 novembre 1763; MC/ET/XXVIII/385
      transport de droits; Soleure (Suisse); Suisse; Saint-Antoine (rue); Dubois, François; Clouzier, Simon-Nicolas; négociant; horloger
    - Procuration où apparaissent Jean-Etienne Vincent, joaillier, rue du Temple, Jean-Pierre Lambert, joaillier, rue Saint-Martin., 18 décembre 1763; MC/ET/XXVIII/385
      procuration; Temple (rue du); Saint-Martin (rue); Vincent, Jean-Etienne; Lambert, Jean-Pierre; orfèvre
    - Contrat de mariage Louvet - Cuvier. Témoins... du futur: Jean-Sulpice Courtois, maître horloger et Marie-Anne Robitaille, sa femme, amis., 18 décembre 1763; MC/ET/XXVIII/385
      contrat de mariage; Louvet; Cuvier (née); Courtois, Jean-Sulpice; Robitaille, Marie-Anne; horloger
    - Bail de boutique et logement pour 450 l. par 6 ans, grande rue du Faubourg - Saint-Antoine, par La Rose, marchand mercier à Louis FLERCKMAN, tourneur et Marie Anne PREVOST, rue Saint-Nicolas, à partir de Pâques 1764., 21 décembre 1763; MC/ET/XXVIII/385
    - Contrat de mariage BRIQUET - LEGRAND Témoins du futur, Anne - François BRIQUET, tous 2 maîtres François BRIQUET, doreurs, ses fils, de la future, Pierre - François CARANDIN, serrurier, et François GUY, maître fondeur, amis., 27 décembre 1763; MC/ET/XXVIII/385
    - Brevet d'alloué de Jean-Nicolas DELACROIX, 15 ans, pour 3 ans fils d'un maître carrier, chez Jean-Baptiste THORIN, menuisier, rue de Lappe .., 27 décembre 1763; MC/ET/XXVIII/385
  - Minutes. 1764, janvier - mars, janvier - mars 1764; MC/ET/XXVIII/386
    - Contrat de mariage de CUQUEMELLE-SOUCHET Témoin: François GAVERELLE, menuisier, beau frère à cause de Marie CUQUEMELLE, Charles-Michel LECLERC, ébéniste, cousin germain., 6 janvier 1764; MC/ET/XXVIII/386
    - Bail de terrain par Claude PETITOT, menuisier et Edme-Geneviève GOUSSE, rue de Charenton, à Claude GENEST, jardinier et Marie-Jacqueline PITOU., 6 janvier 1764; MC/ET/XXVIII/386
    - Transport de rente par Edme GEOFFRIN, maître menuisier à la Rapée, tuteur des enfants MARIETTE et par les LE LOUP, serrurier, à Michel VILLOT, marchand de bois pour la provision de Paris, grande rue du faubourg Saint-Honoré, par de La Madeleine de la Ville l'évêque.- Acte de notoriété où témoigne Nicolas LARUE, menuisier, rue Saint-Bernard, disait que Claude LELOUP, serrurier et Marie-Louise MARIETTE, ont laissé pour héritier: Henry LELOUP, serrurier Marie-Elisabeth LELOUP Jeanne d'Edme GEOFFRIN, menuisier Claude-Pierre LELOUP, serrurier., 8 janvier 1764 - 26 janvier 1764; MC/ET/XXVIII/386
    - A la suite d'une sentence et sommation, Denis-Olivier ROUSSEL, menuisier à Paris, rue de la Roquette, dépose devant Le Jay 48 l. 14 s. destinés au sieur ROZE, marchand de bois rue de Charonne et CRESSANT menuisier, rue Saint-Nicolas. Transport de rente de 133 l. 8 s, 8.d. par Denis-Olivier Roussel, menuisier, rue de la Roquette, à Demoiselle Louise Simone GASSET, veuve Pierre ADAM et Pierre VAUDEY, marchand de bois, moyennant 2666 l. 13 s. 4 d., 12 janvier 1764 - 30 janvier 1764; MC/ET/XXVIII/386
    - Vente de terrain par Antoine-René SOUCHET, menuisier, rue de Charonne, à son frère Gilles-Antoine SOUCHET, vigneron à Bagnolet; Partage entre les Souchet, dont Antoine René SOUCHET, menuisier, 22 janvier 1764 - 24 janvier 1764; MC/ET/XXVIII/386
      acte de vente; partage
    - Transport de rente par Jacques GRANDJEAN, comédien,. .. Adrien-Pierre LECLERC, ébéniste, grande rue du faubourg Saint-Antoine, Jean-Pierre LECLERC, peintre rue de la Vannerie, paroisse Saint-Gervais. .. à Jean Denis LEBAS, bourgeois de Paris, rue de Poitou au Marais, paroisse Saint-Nicolas des Champs., 22 janvier 1764; MC/ET/XXVIII/386
    - Parmi les créanciers du sieur DELELO, marchand épicier, Regnard ou Renard, peintre, rue Saintonge, 241 l., 24 janvier 1764; MC/ET/XXVIII/386
    - Remboursement de 2000 l. pour 1 rente de 100 l. par les Etats de Bretagne à Jeanne-Hélène BLUTEAU, veuve de Jean COUILLARD LECOMTE, maître menuisier à Versailles., 26 janvier 1764; MC/ET/XXVIII/386
    - Liquidation de droits et arrangement entre André CHERIER, maître serrurier, place de la Bastille, veuf, et ses 2 enfants, dont André CHERIER, fils, maître menuisier., 28 janvier 1764; MC/ET/XXVIII/386
    - Vente d'un corps de logis avec jardin à Montreuil, rue du Pré, moyennant bail de 170 livres et charges, par Etienne Hure, vigneron, à Claude Cherié, ' jouaillier ' (joaillier) à Paris, Pont-au-Change, paroisse Saint-Jacques de la Boucherie., 29 janvier 1764; MC/ET/XXVIII/386
      acte de vente; Change (pont au); Hure, Etienne; Cherié, Claude; Cherrié, Claude; viticulteur; orfèvre
    - Bail de terrains par Adrien POTEAU, serrurier, rue Traversier, à Joseph PAUMIER, menuisier, à Fontenay-aux-Roses., 29 janvier 1764; MC/ET/XXVIII/386
    - Contrat de mariage de Jacques GIBOU, serrurier, rue Saint-Nicolas avec Marie DUBERNEL, fille de Marie-Josèphe LEROUX, veuve de Jacques DUBERNEL, menuisier, rue Saint-Nicolas - Témoins - Pierre PLANTARD, maître sculpteur ancien directeur de l'Académie de Saint-Luc, cousin de la future, Henri-Joseph TOURNAY, maître menuisier, ami., 5 février 1764; MC/ET/XXVIII/386
    - Brevet d'alloué de Pierre Chatillon, treize ans, fils d'un cuisinier, pour quatre ans, chez Jean Sermet, metteur en œuvre, cour de la Juiverie, faubourg Saint-Antoine., 9 février 1764; MC/ET/XXVIII/386
      brevet notarié; contrat de travail; Juiverie (cour de la); Saint-Antoine (faubourg); Chatillon, Pierre; Sermet, Jean; cuisinier
    - Contrat de mariage d'Alexis-Jean Chenneville, maître cordonnier, présenté par son tuteur et oncle, Jean Pradier, maître coutellier (maître coutelier), et Marguerite Meusnier, sa femme, place du Pont Saint-Michel, paroisse Saint-Séverin, avec Jeanne-Hiacinthe Mestine, fille mineure de Nicolas Mestine, ébéniste et de Marguerite-Jeanne Meunier. Témoins: Nicolas-René Mestine, ébéniste, frère; Jacques Rouillon, sculpteur, beau-frère, à cause de Jeanne-Elisabeth Mestine, sa femme; Jean-Pierre Tassin, sculpteur, oncle à cause de Denise Meunier, sa défunte femme., 12 février 1764; MC/ET/XXVIII/386
      contrat de mariage; Chenneville, Alexis-Jean; Pradier, Jean; Meusnier, Marguerite; Mestine, Jeanne-Hiacinthe; Mestine, Nicolas; Meunier, Marguerite-Jeanne; Mestine, Nicolas-René; Rouillon, Jacques; Mestine, Jeanne-Elisabeth; Tassin, Jean-Pierre; Meunier, Denise; cordonnier; ébéniste; sculpteur
    - Contrat de mariage PERRIER-TESTARD, témoins... François TEUNE, ébéniste, beau frère à cause de Marie-Geneviève PERRIER., 14 février 1764; MC/ET/XXVIII/386
    - Sous-bail pour 9 ans de quinze chambres d'un corps de logis par Antoine-Joseph KROPPER, maître poêlier ordinaire du roi, rue de la Roquette, en une maison dont il est principal locataire., 19 février 1764; MC/ET/XXVIII/386
      bail; Roquette (rue de la); Tournelle (rue de la); Kropper, Antoine-Joseph
    - Sous bail pour 9 ans de 15 chambres à 1 corps de logis par Antoine-Joseph KROPPER, maître poêlier ordinaire du Roi, rue de la Roquette, en 1 maison demeurant il est principal locataire, à Théodore CREMEN, ébéniste et Marie-Madeleine GILOT, moyennant loyer annuel de 760 l., 19 février 1764; MC/ET/XXVIII/386
    - Contrat de mariage de Jean ARROUARD maître peintre doreur, maître Traversière, fils majeur d'un maître jardinier, avec Anne LEDRU, veuve de Jean GADIFER, maître peintre - Témoins .. Toussaint HEDOUIN, maître ébéniste, ami de la future., 21 février 1764; MC/ET/XXVIII/386
    - Inventaire après décès de Pierre AGY, ouvrier en faïence ayant travaillé pour les maîtres, rue de Charonne, mari d'Élisabeth DUPUIS, tutrice de Pierre-Marie-Louis AGY, fils mineur, ouvrière en linge, qui se remarie le même jour avec Martin GOBERT, ouvrier en bas au métier, travaillant pour les maîtres, rue Sainte-Marguerite., 24 février 1764; MC/ET/XXVIII/386
      inventaire après décès; Charonne (rue de); Sainte-Marguerite (rue); Agy, Pierre; Dupuis, Elisabeth; Agy, Pierre-Marie-Louis; Gobert, Martin
    - Contrat de mariage d'Antoine-René SOUCHET compagnon menuisier, fils d'un vigneron de Bagnolet et Anne Querelle, rue de Charonne, avec Catherine SONBOURG, marchande fruitière, fille de Toussaint FONBOURG, menuisier à Paris, même rue - Témoin. .. François-Jullien MAREIN, menuisier à Paris, ami de la future., 26 février 1764; MC/ET/XXVIII/386
    - Contrat de mariage de Pierre-Eloy LANGLOIS, compagnon ébéniste, fils majeur d'un jardinier de La Villette, par. de la Chapelle, demeurant rue Saint-Nicolas, avec Louise DUMONT, veuve avec 1 enfant de Jean LESAGE, rue Saint-Nicolas - Témoin,. .. Joseph DUMONT, compagnon ébéniste, frère., 26 février 1764; MC/ET/XXVIII/386
    - Contrat de mariage de Guillaume KELNGSBERGS (signe, Wil. KEILEGSBERGS), compagnon menuisier, rue de Charonne, fils d'un défunt tonnelier dans l'électorat de Cologne, avec Marie-Jeanne DEBLED, fille d'un compagnon corroyer, rue Traversier., 26 février 1764; MC/ET/XXVIII/386
    - Contrat de mariage de Claude PAQUIER, garde de la poste de la ville de Paris, veuf avec Elisabeth VIDOT, fille de feu Hubert VIDOT, menuisier à DONTILLY, diocèse de feus-Témoin, Etienne Lucas FILS maître fondeur., 27 février 1764; MC/ET/XXVIII/386
    - Contrat de mariage de Joseph LEVASSEUR, compagnon menuisier, fils mineur de Jeanne-Françoise CLAVIER, veuve d'Antoine LEVASSEUR, voiturier par terre avec Marie-Jeanne RANCY, couturière, fille d'un sieur de Louis de Montfermeil. Témoins: Pierre RANCY, compagnon menuisier, oncle de la future, Augustin TREMERY, maître menuisier, ami de la future., 27 février 1764; MC/ET/XXVIII/386
    - Contrat de mariage de Pierre-François MOREAU, Compagnon tourneur, grande rue du Faubourg-S/t/-Antoine, fils majeur de feu Etienne-Pierre MOREAU, tourneur à Paris avec Marie-Madeleine Le Gendre., 28 février 1764; MC/ET/XXVIII/386
    - Bail de maison et moyennant 700 l. par Jean - Baptiste GERVAIS, marchand tapissier, grande rue du Faubourg Saint-Antoine, à Nicolas LELOIN, maître tourneur, et Louise Madeleine LANGINARD, même adresse., 2 mars 1764; MC/ET/XXVIII/386
    - Contrat de mariage DESCHAMPS-CHERET, témoins,. .. Louis LEFEVRE, menuisier à Paris, beau-frère, à cause de Françoise-Suzanne DESCHAMPS, sa femme., 24 mars 1764; MC/ET/XXVIII/386
    - Remboursement partiel d'un contrat de rente, de 614 l. 7 sol, faisant partie d'un principal de 2000 l. par Nicolas BOURGEOIS, marchand faiencier grande rue du Faubourg - Saint-Antoine, et Marie-Madeleine, OUDRY, à Jean-Michel VILAIN, ébéniste et Marie-Madeleine SOUHAITÉ, rue de Charenton, contrat de rente passé devant CORNET, 7 sept. 1745 par les bourgeois, au profit de Claude Souhaité et Marie-Madeleine VILLECOQ, puis partage de Claude Souhaité, ayeul paternel, devant Lejay, 17 mars 1760., 29 mars 1764; MC/ET/XXVIII/386
    - Marie-Jeanne Gabriel, femme de Paul-Philippe Quillet, maître horloger, et Louise-Jeanne Gabriel, sœurs, renoncent à la succession de leur mère, Jeanne Gibert, veuve de Jacques-Jules Gabriel, architecte à Paris., 31 mars 1764; MC/ET/XXVIII/386
      renonciation; Gabriel, Marie-Jeanne; Quillet, Paul-Philippe; Gabriel, Louise-Jeanne; Gibert, Jeanne; Gabriel (veuve); Gabriel, Jacques-Jules; horloger; architecte
  - Minutes. 1764, avril - juin, avril - juin 1764; MC/ET/XXVIII/387
    - Compte et obligation par Nicolas MAURER, maître doreur, rue de Charonne, à Marie VARNANCOURT., 1er avril 1764; MC/ET/XXVIII/387
    - Procuration donnée en 1763, et déposée, à Jean-Baptiste - Charles PHILIPPES, cizeleur, à Paris, grande rue du Faubourg-S/t/-Antoine, 1er avril 1764; MC/ET/XXVIII/387
    - Transport de rente par Philippe Garnier, tabletier, grande rue du Faubourg Saint-Antoine, à Jacques-Etienne Brière, marchand boulanger., 2 avril 1764; MC/ET/XXVIII/387
      transport de droits; Faubourg-Saint-Antoine (rue du); Garnier, Philippe; Brière, Jacques-Etienne; tabletier; commerçant; boulanger
    - Bail de maisons rue Sainte-Antoine, place de la Bastille, par les dames de la Visitation à Jean-Baptiste-Lucien DELFOSSE, fabricant de cuir doré du roi, demeurant passage de Lesdiguières, par Saint-Paul., 4 avril 1764; MC/ET/XXVIII/387
    - Délégation pour remboursement de dettes par Marie-Jeanne TERRIER, veuve de Luc PAIN, menuisier à Fontenay sous le bois de Vincennes, à Marie-Marguerite MALAISSE, veuve de Jean BOUCHER, marchand de bois au Fort de Saint-Maur., 4 avril 1764; MC/ET/XXVIII/387
    - Contrat de mariage de Gilles-André DOMAILLE, sculpteur, rue et paroisse Saint-Sauveur avec Claude-Nicole LECLERC fille de Henry-Nicolas LECLERC maître doreur à Paris et officier de la Reine, demeurant au coin des rues d'Anjou et de La Ville-l'Evêque, faubourg Saint-Honoré - Témoins Pierre FIXON, sculpteur, directeur de l'Académie de Saint-Luc, Jean-François-Antoine BOULANGER, sculputeur, Etienne DUTEILLE, sculpteur, amis du futur; Etienne-Henry DUMAS, maître serrurier, beau frère, Louis DUMAS, maître serrurier, à Paris., 5 avril 1764; MC/ET/XXVIII/387
    - Brevet d'alloué de Charles Lainé, fils d'un maître jardinier, majeur, pour huit mois, chez Jean Sermet, metteur en œuvre, rue de la Juiverie, faubourg Saint-Antoine., 8 avril 1764; MC/ET/XXVIII/387
      brevet notarié; contrat de travail; Juiverie (rue de la); Saint-Antoine (faubourg); Lainé, Charles; Sermet, Jean; jardinier
    - Déclaration par laquelle Louis BLONDEL maître fondeur à Paris, grand rue du Faubourg - Saint-Antoine dit ne rien prétendu dans 1 rente délaissée par François BELLIER, maître menuisier, à Paris et Catherine CARRE., 8 avril 1764; MC/ET/XXVIII/387
    - Contrat de mariage VAUTIER-CHOPINOT, témoin Jean CAILLOU, maître menuisier, ami., 9 avril 1764; MC/ET/XXVIII/387
    - Séparation volontaire de couple entre Jacques RENDU, ébéniste, rue de Charenton et Madeleine CARRÉ, sa femme, 10 avril 1764; MC/ET/XXVIII/387
    - Renonciation à succession par Françoise ROUVEAU, femme de Louis BAZIN, enfourneur faïencier., 14 avril 1764; MC/ET/XXVIII/387
      renonciation; Bazin, Louis; Rouveau, Françoise
    - Renonciation à succession par François ROUVEAU femme de Louis BAZIN, enfourneur faiencier, rue de la Roquette Geneviève ROUVEAU, femme de Jean LAPIE, maître ébéniste à Paris, rue de Charenton, Marie ROUVEAU, femme d'Antoine LEVANNEUR sculpteur à Paris, rue Contrescarpe s/ Fossés de la Bastille., 14 avril 1764; MC/ET/XXVIII/387
    - Renonciation aux successions HALLAIN par Louis BAZIN, faïencier, et sa femme Françoise RO[U]VEAU, rue de la Roquette., 14 avril 1764; MC/ET/XXVIII/387
      renonciation; Roquette (rue de la); Hallain; Ro[U]Veau, Françoise; Bazin, Louis; porcelainier
    - Renonciation à succession par Françoise RO[U]VEAU, femme de Louis BAZIN, enfourneur faïencier., 14 avril 1764; MC/ET/XXVIII/387
      renonciation; Ro[U]Veau, Françoise; Bazin, Louis
    - Bail de boutique et logement par plusieurs, notamment Pierre-Antoine PERNOIS, garnisseur de porcelaine, grande rue du Faubourg-Saint-Antoine, 17 avril 1764; MC/ET/XXVIII/387
      bail; Faubourg-Saint-Antoine (rue du); Pernois, Pierre-Antoine
    - Notoriété en faveur de Marie-Catherine POILLY, femme de Louis-François BLONDEL, maître fondeur Paris (pour 1 rente du 13 mars 1744), et fille de Louis POILLY, fondeur, demeurant dans l'Arsenal, rue paroisse Saint-Paul, 22 juin 1706, marraine Marie-Catherine SAUTRAY, femme de Jean MALASSY, maître fondeur, dans l'Arsenal., 24 avril 1764; MC/ET/XXVIII/387
    - Constitution de rente de 300 l. au profit du Marie-Madeleine LATZ, rue Saint Antoine, paroisse Saint-Paul, fille mineure émancipée d'âge, qui verse 10.000 l., remboursée en 1789., 1er mai 1764; MC/ET/XXVIII/387
    - Décharge, pour somme remise, par Ambroise LE BIHAN, compagnon menuisier rue de Cléry, paroisse de Bonne Nouvelle agissant s/ procuration d'Antoine CLAPISSON, son papier cordonnier à Lyon dont le frère Joseph CLAPISSON, menuisier Faubour, Saint-Antoine à Paris, est décédé., 3 mai 1764; MC/ET/XXVIII/387
    - Vente par Marie-Jeanne THERIER, veuve de Luc PAIN, menuisier à Fontenay sous le bois de Vincennes, à son fils Luc Etienne PAIN, menuisier, tous les outils et ouvrages en cours qui se trouvaient dans l'atelier qu'il occupe, moyennant 238 l. 18 s., 5 mai 1764; MC/ET/XXVIII/387
    - Contrat de mariage de René CATILLON, fripier avec Marie-Geneviève COLSON, veuve avec 1 enfant de Pierre-François GARRIER, cizeleur, rue Saint-Bernard, 11 mai 1764; MC/ET/XXVIII/387
    - Contrat de mariage de Jean-Louis FABY, compagnon ébéniste, fils mineur, originaire de Dourdan, grande rue du Faubg-S/t/-Antoine, assisté de Charles-Laurent BIRCLET, ébéniste, rue de Charenton, avec Marguerite-François ANCEAU, fils d'1 ouvrier en bas, Témoins: Jean-Baptiste GAUTIER, sculpteur à Paris, oncle de la future, Pierre-François MOREL, sculpteur, cousin germain de la future, Louis-Dominique MAURICE, ébéniste à Paris., 13 mai 1764; MC/ET/XXVIII/387
    - Brevet d'alloué de Pierre Lefevre, fils de René Lefevre, majeur, pour quatre ans, chez Jean Sermet, metteur en œuvre, cour de la Juiverie, faubourg Saint-Antoine., 14 mai 1764; MC/ET/XXVIII/387
      brevet notarié; contrat de travail; Juiverie (cour de la); Saint-Antoine (faubourg); Lefevre, Pierre; Lefevre, René; Sermet, Jean
    - Bail de boutique et logement moyennant 138 l. à Louis MAUJEAN, tourneur à Paris, rue de Charonne., 14 mai 1764; MC/ET/XXVIII/387
    - Contrat de mariage DERBESSE-VIGOUREUX fille de Jean-François VIGOUREUX, maître serrurier, témoins... de la future, François BRUCELLE, sculpteur, aïeul maternel, 18 mai 1764; MC/ET/XXVIII/387
    - Contrat de mariage de Jacques ROLLET, peintre, chaussée d'Artur, paroisse Saint-Eustache, avec Marguerite RENDUE Témoins Nicolas, ROLLET, peintre, frère., 21 mai 1764; MC/ET/XXVIII/387
    - Bail de logement et boutique, moyennant 200 l. de loyer par Pierre MIGEON, officier dixainier de la ville et faubourg de Paris, et bourgeois, rue de Charenton, à René LETIECLE, taillandier., 25 mai 1764; MC/ET/XXVIII/387
    - Bail de logement moyennant 126 l. de loyer par Jean HEBRARD, maître jardinier à Marc REVELLÉ, maître fondeur et Anne NIQUET, sa femme, rue de Charonne., 27 mai 1764; MC/ET/XXVIII/387
    - Acte de notoriété pour lequel témoigne André BARILLIER, ébéniste à Paris, rue Traversière, pour Marie-Anne Saurnier, décédée le 30 avril, laissant 5 héritiers dont Jean-François FINET, ébéniste à Paris, neveu., 28 mai 1764; MC/ET/XXVIII/387
    - Obligation de 583 l. de Pierre VILAIN, ébéniste et Marie-Gabrielle BAUDET, rue de Charenton envers Jean Hérault entrepreneur de bâtiments, pour travaux faits d'1 maison rue du Charenton -en 1763., 2 juin 1764; MC/ET/XXVIII/387
    - Contrat de mariage COCONNIER-BARON parmi les témoins, Pierre-Christophe COUSIN, maître menuisier, cousin Germani de la future., 3 juin 1764; MC/ET/XXVIII/387
    - Contrat de mariage de René CHAPUIS, compagnon ébéniste, veuf avec un enfant de Catherine LE BRET, rue de Bercy, avec Marie-Nicole BOUDIN, fille de Guillaume BOUDIN, tabletier - Témoin, Leonard BOUDIN, maître ébéniste, cousin germain de la future., 3 juin 1764; MC/ET/XXVIII/387
    - Claude Merigot, fils d'un nourrisseur de bestiaux, est placé comme alloué chez Jean Sermet, metteur en œuvre, cour de la Juiverie, faubourg Saint-Antoine., 4 juin 1764; MC/ET/XXVIII/387
      brevet notarié; contrat de travail; Juiverie (cour de la); Saint-Antoine (faubourg); Merigot, Claude; Sermet, Jean; ouvrier agricole; éleveur